

## Artifitial Statistic Asesor (ASA)
ASA es un conjunto es una automatización de análisis basada en los casos posibles que globalmente pueden ocurrir al 
enfrentarse a un análisis de Anova.

Veamos los valores estadísticos obtenidos, la determinación de en cuál de los 5 casos se encuentran nuestros datos; y finalmente podremos observar detalles con una mirada de asesor estadístico profesional humano tiene sobre el caso.  

### Tabla Resumen
```{r}
#| warning: false
#| echo: false
knitr::kable(df_summary_anova)
```


### Nuestro caso
```{r}
#| warning: false
#| echo: false
knitr::kable(df_decision_cases_init)%>%
    kableExtra::row_spec(
    row = row_match_index, # Usa el índice de la fila coincidente
    extra_css = "background-color: #FFFFCC;" # Color de fondo suave (amarillo claro)
    # Otros colores comunes: #E6F7FF (Azul claro), #E6FFE6 (Verde claro)
    )
```


### ASA - Temática 01: Visión General.
`r text_asa_01_human`

### ASA - Temática 02: Requisitos.
`r text_asa_02_model_requeriments`


### ASA - Temática 03: Anova.
`r text_asa_03_anova`


### ASA - Temática 04: Tukey.
`r text_asa_04_tukey`
