---
title: "One-Way ANOVA Model"
author: "Your Name"
format: 
  html:
    self-contained: true
    toc: true
    toc-depth: 3
    theme: cosmo
    code-fold: true
---

```{r  echo=FALSE}
fns_path <- here::here("..", "common_files", "fns.R")
fns_path <- "fns.R"
source(fns_path)
```

### Decision-Making Process in ANOVA
The ANOVA test is specifically performed to make decisions.  
The decision-making process on this test has a set of sequential steps, in a particular order que 
podríamos resumir en responder 3 preguntas, solo con posibilidad de respuesta: "Yes" o "No".

- Question 01: Are all requeriments satisfied???  
- Question 02: Anova Ho is rejected???  
- Question 03: At least 2 groups on Tukey`s test???  

Recalcamos el hecho de que las preguntas son secuenciales y en orden en particular.
Cada paso tiene una decisión con dos posibilidades: "Yes" or "No".
Solo se continua al siguiente paso si es la respuesta es "Yes".  
Si la respuesta es "No" en algunos de los, no debe continuar, sino que usted ya caído
en una decisión general.



```{r, echo=FALSE, results='asis'}
str_code_html <- '
<style>
/* Estilos para el lightbox */
.fullscreen-overlay {
  position: fixed;
  top: 0;
  left: 0;
  width: 100vw;
  height: 100vh;
  background: rgba(0,0,0,0.95);
  z-index: 9999;
  display: none;
  justify-content: center;
  align-items: center;
  cursor: zoom-out;
}

.fullscreen-img {
  max-width: 95vw;
  max-height: 95vh;
  object-fit: contain;
  border-radius: 8px;
  box-shadow: 0 10px 40px rgba(0,0,0,0.7);
  animation: fadeIn 0.3s ease;
}

@keyframes fadeIn {
  from { opacity: 0; transform: scale(0.9); }
  to { opacity: 1; transform: scale(1); }
}

.close-btn {
  position: absolute;
  top: 20px;
  right: 30px;
  color: white;
  font-size: 30px;
  cursor: pointer;
  z-index: 10000;
}

.close-btn:hover {
  color: #ff6b6b;
}
</style>

<div style="text-align: center; margin: 20px 0;">
  <!-- Imagen pequeña -->
  <img src="_path_img_" 
       alt="Diagrama ANOVA" 
       style="max-width: 80%; cursor: pointer; border: 2px solid #ddd; border-radius: 8px;"
       onclick="openFullscreen()">
  <br>
  <small style="color: #666;">🔍 Click para pantalla completa | ESC para salir</small>
</div>

<!-- Overlay para fullscreen -->
<div id="fullscreenOverlay" class="fullscreen-overlay">
  <span class="close-btn" onclick="closeFullscreen()">×</span>
  <img id="fullscreenImg" class="fullscreen-img" src="">
</div>

<script>
function openFullscreen() {
  const overlay = document.getElementById("fullscreenOverlay");
  const img = document.getElementById("fullscreenImg");
  
  img.src = "create_diagram/anova_diagram.png";
  overlay.style.display = "flex";
  document.body.style.overflow = "hidden";
  
  // Cerrar con ESC
  document.addEventListener("keydown", function(e) {
    if (e.key === "Escape") closeFullscreen();
  });
}

function closeFullscreen() {
  const overlay = document.getElementById("fullscreenOverlay");
  overlay.style.display = "none";
  document.body.style.overflow = "auto";
}

// Cerrar al hacer click en el overlay
document.getElementById("fullscreenOverlay").onclick = function(e) {
  if (e.target.id === "fullscreenOverlay" || e.target.className === "close-btn") {
    closeFullscreen();
  }
};
</script>
'

str_path_img <- here::here("part02_theory", "create_diagram", "anova_diagram.png")

str_code_html <- sub(pattern = "_path_img_", 
                     replacement = str_path_img, 
                     x = str_code_html)

cat(str_code_html)

```

Esto nos lleva entonces a 4 escenarios posibles.
Cada set de datos cae en un escenario, solo un escenario y nada más que un escenario.


Recalcamos nuevamente que anova a 1 factor posee una estructura secuencial que ordenada y excluye posibilidades, por ellos solo llegamos a 4 escenarios posibles.


Si no hubiera estrucura secuencial y pregutnas excluyentes, tendríamos que tener en cuenta todas las 
combinaciones posibles de estas 3 preguntas nos enfrentaríamos a 2^3 = 8 posibilidades. 

### Generalidades para otros modelos lineales
Esta estructura de escenarios simples, de manera secuencial, ordenada y corta solo ocurrirá en modelos Anova a 1 Factor, y en Anova a 1 Factor con Bloque. 
Para los modelos de regresión tanto simple, múltiples o en selección de modelos será posible obtener un diagrama de escenarios posibles pero este ya no será tan corto ni tan simple.

En los modelos factoriales (con dos o más factores), en los modelos Ancova y en los modelos Dummy ocurrirá que hay preguntas con las que podríamos ordenar la interpretación pero no podríamos secuenciarlo ya que no son preguntas excluyentes entre si para dar una interpretación de los resultados estadísticos. En esos casos nos veremos obligados a dar un listado de todas las combinaciones posibles.

En vistas de que esto ocurrá, detallamos también los casos posibles.

### Possible Analysis Cases
Decision-making in One-Way ANOVA involves 3 preguntas o momentos de tomas de decisiones.  
Each step has 2 possibilities: Yes or No.  
This implies that for a given dataset, the analysis can lead to one of 2^3 = 8 possibilities.  
Fortunately, these 8 possibilities can be summarized into 5 analysis cases.
Esto ocurre por que todas las combianciones en donde no se cumplen los requisitos del modelo llevan al mismo camino de toma de decisiones.

Any dataset falls into one of these cases, and this implies at least the possibility of providing a general statistical interpretation of what happens to that dataset.  

```{r}
#| echo: false

df_decision_cases <- data.frame(
  "Case" = "",
  "Requeriments OK"            = c("No"    , "Yes", "Yes", "Yes", "Yes"), 
  "Anova rejected"             = c("No/Yes", "No" , "No" , "Yes", "Yes"), 
  "At least 2 groups on Tukey" = c("No/Yes", "No" , "Yes", "No" , "No"),
  "Decision" = "",
  stringsAsFactors = FALSE
)
df_decision_cases$"Case" <- paste0("Case ", 1:nrow(df_decision_cases))
df_decision_cases$"Decision" <- paste0("Decision ", 1:nrow(df_decision_cases))
# df_decision_cases
# fn_show_special_table01_dynamic(object_name = "df_decision_cases", caption_text = "")

```

```{r}
df_decision_cases
```